【裁判字號】    99,附民上,9
【裁判日期】    990826
【裁判案由】    違反商標法
【裁判全文】
智慧財產法院刑事附帶民事訴訟判決
                                     99年度附民上字第9號
上  訴  人  甲○○
被上訴人    乙○○
訴訟代理人  宋國城 律師
上列當事人間因違反商標法附帶民事訴訟案件，上訴人不服臺灣
屏東地方法院，中華民國99年4 月12日第一審附帶民事訴訟判決
（98年度附民字第147 號），提起上訴，本院判決如下：
    主  文
原判決關於命上訴人給付超過新臺幣壹拾壹萬肆仟元部分，及該
部分假執行之宣告均撤銷。
上開撤銷部分，被上訴人在第一審之訴駁回。
其餘上訴駁回。
    事實及理由
一、被上訴人於原審起訴主張：上訴人係設在屏東縣恆春鎮○○
    路123 號鴻賓山莊之負責人，販售泳裝、韻律服、海灘褲等
    產品，明知如附表所示之「菲邇卡布里Via CapRi 」、「雙
    人游泳圖」商標（下稱系爭商標）圖樣，係被上訴人向經濟
    部智慧財產局（下稱智慧局）申請註冊登記，並核准取得商
    標專用權，指定使用於泳衣、泳褲、泳裝、海灘裝、舞蹈服
    裝、韻律服、休閒服等商品，現仍於商標專用期間，未經同
    意或授權，不得於同一或類似商品使用相同或近似之商標圖
    樣，亦不得販賣上開商品，亦明知其於不詳時、地，向不詳
    之人士購入仿冒印有系爭商標圖樣之海灘褲後，自97年1 月
    22日起，在其經營之鴻賓山莊店內公開陳列，並以每件新臺
    幣（下同）190 元之價格販賣不特定人，致侵害被上訴人之
    系爭商標權，使被上訴人受有損害，爰提起附帶民事訴訟，
    依民法第184 條第1 項、商標法第63條第1 項第3 款之規定
    ，以上訴人賣出該仿冒商品之零售單價190 元之1 千倍，作
    為損害之計算，請求上訴人賠償等語。並聲明：上訴人應給
    付被上訴人38萬元及自99年2 月26日起至清償日止，按年息
    百分之5 計算之利息。
二、上訴人於原審則以：上訴人並無販賣仿冒被上訴人系爭商標
    商品之行為，被上訴人請求為無理由等語，資為抗辯。並聲
    明求為判決：駁回被上訴人之訴。
三、原審經審理後，判命上訴人應給付被上訴人266,000 元，及
    自99年2 月26日起至清償日止，按年息5%計算之利息；而駁
    回被上訴人其餘之訴，並依職權宣告被上訴人勝訴部分得執
    行。上訴人就其敗訴部分不服，提起上訴，辯稱：伊未侵害
    系爭商標權，縱認伊有侵害系爭商標，原審判決之損害賠償
    金額亦屬過高，並聲明：(一)原判決不利於上訴人之部分撤銷
    。(二)上開撤銷部分，被上訴人在第一審之訴駁回。(三)上訴人
    （誤載為「被上訴人」）願供足額擔保，請停止第一審判決
    之假執行。(四)第一、二審訴訟費用由被上訴人負擔。被上訴
    人就其敗訴部分，未據上訴，已告確定，對於上訴人之上訴
    ，則主張上訴為無理由，並聲明：(一)上訴駁回。(二)第一、二
    審訴訟費用由上訴人負擔。
四、得心證之理由：
  (一)按附帶民事訴訟之判決，應以刑事訴訟判決所認定之事實為
    據，刑事訴訟法第500 條前段定有明文。本件被上訴人主張
    上訴人販賣仿冒系爭商標之商品，致侵害其商標權之事實，
    業經原審以98年度易字第672 號刑事判決，認被告犯商標法
    第82條之非法販賣侵害商標權之商品罪，而判處拘役50日，
    及諭知易科罰金之折算標準，經上訴人上訴，本院以99年度
    刑智上易字第57號審理，認上訴人先後於97年1 月22日、同
    年月26日在所其經營之鴻賓山莊、佳正商店各販賣仿冒系爭
    商標之海灘褲予朱建州，所犯商標法第82條之非法販賣侵害
    商標權之商品二罪，應分論併罰，而撤銷原審刑事判決，每
    罪各改判處拘役30日及諭知易科罰金之折算標準，並定執行
    刑拘役55日，並諭知易科罰金之折算標準在案，有原審98年
    度易字第672 號刑事判決及本院99年度刑智上易字第57號刑
    事判決書在卷可稽，是被上訴人主張上訴人有販賣仿冒其商
    標商品之侵權事實，應堪信為真實。上訴人辯稱未侵害系爭
    商標云云，即非可採。
  (二)又因故意或過失，不法侵害他人之權利者，負損害賠償責任
    ，民法第184 條第1 項前段定有明文。商標權人請求損害賠
    償時，得就下列各款擇一計算其損害：1.依民法第216 條規
    定。但不能提供證據方法以證明其損害時，商標權人得就其
    使用註冊商標通常所可獲得之利益，減除受侵害後使用同一
    商標所得之利益，以其差額為所受損害。2.依侵害商標權行
    為所得之利益；於侵害商標權者不能就其成本或必要費用舉
    證時，以銷售該項商品全部收入為所得利益。3.就查獲侵害
    商標權商品之零售單價500 倍至1,500倍之金額。但所查獲
    商品超過1,500 件時，以其總價定賠償金額。前項賠償金額
    顯不相當者，法院得予酌減之。商標法第63條第1 、2 項定
    有明文。又所謂零售單價係指侵害他人商標專用權之商品實
    際出售之單價，並非指商標權人自己商品之零售價或批發價
    而言。
  (三)經查：被上訴人主張上訴人係以每件190 元之價格販賣仿冒
    系爭商標之海灘褲一節，有被上訴人所提出之收據2 紙在卷
    可查，堪信為實，是被上訴人主張以每件零售單價190 元計
    算損害，核屬有據。本件上訴人經遭查獲之仿冒被上訴人所
    有之系爭商標商品數量計2 件，亦有上開刑事判決可稽。原
    審審酌上訴人所販賣經查扣之仿冒商標商品數量不多，影響
    被上訴人系爭商標權所表彰之品質及商譽情節尚非嚴重，上
    訴人因販售仿冒商標商品所賺取之利潤非鉅，侵害情節尚非
    重大，認被上訴人所主張之賠償金額以上訴人販售單價之1,
    000 倍核屬過高，固非無見，雖原審認應以7 百倍計算，並
    依此計算出被上訴人得請求之金額為266,000 元（計算式：
    190 元×2 件×700 倍＝266,000 元），惟本件上訴人自承
    其販售予朱建州之系爭產品單價為190 元，其所交付之數量
    為2 件，是以本件上訴人所獲取利潤甚微薄，而被上訴人所
    能證明上訴人販售侵害系爭商標商品亦僅2 件，則原審認應
    以零售單價700 倍計算損害賠償，顯與所應填補被上訴人之
    損害金額不相當，本院因認應以零售單價600 倍計算損害賠
    償。又原審判決既以零售單價計算損害金額，竟又認為侵害
    系爭商標商品為2 件，而將損害賠償金額加倍計算，亦有違
    誤。是以，本件被上訴人所得請求之損害賠償金額在114,00
    0 元（計算式：190 元×600 倍＝114,000 元）範圍內，為
    有理由，應予准許，逾此範圍之請求，則為無理由，應予駁
    回。
五、綜上所述，被上訴人請求上訴人給付損害賠償114,000 元及
    自起訴狀繕本送達翌日即99年2 月26日起至清償日止，按年
    息百分之5 計算之利息，為有理由，應予准許。原審判准被
    上訴人之請求逾上開範圍之部分，自有未當，應予駁回，該
    部分依職權所為假執行之宣告失所附麗，應併予駁回，上訴
    人此部分上訴為有理由，應由本院將原判決該部分廢棄，改
    判如主文第2 項所示。就上開應准許部分，原審為被上訴人
    勝訴判決，並無不合，上訴人此部分上訴為無理由，應予駁
    回。
六、本件係刑事附帶民事訴訟事件，依刑事訴訟法第505 條第2
    項規定，免納裁判費用，且本件復無其他訴訟費用，爰不諭
    知訴訟費用之負擔。又本件係不得上訴第三審事件，被上訴
    人執本件確定判決即得請求上訴人給付或聲請強制執行，無
    宣告假執行或免為假執行之必要，故上訴人請求本院裁定准
    其供足額擔保停止假執行，即無實益，附此敘明。
七、本件判決基礎已臻明確，兩造其餘攻擊防禦方法及訴訟資料
    ，核與本案之判斷不生影響，爰不予一一論駁，附此敘明。
據上論結，本件上訴人上訴為一部有理由、一部無理由，依智慧
財產案件審理法第1 條，刑事訴訟法第490 條前段、第369 條第
1項前段，判決如主文。
中    華    民    國    99    年    8     月    26    日
                    智慧財產法院第二庭
                          審判長法  官  陳國成
                                法  官  陳忠行
                                法  官  曾啟謀
以上正本證明與原本無異。
不得上訴。
中    華    民    國    99    年    8     月    26    日
                                書記官  王月伶


司法院資訊處製作；財團法人民間司法改革基金會備份。
